---
title: "Пакет kassandr"
output: html_document
---

Пакет для проекта Кассандра :)

Прогнозирование российских макро-экономических показателей.

# Организация работы

Есть три кита, для которых заведено три отдельных репозитория в рамках проекта.

## Кит "Данные"

[Репозиторий данных](https://github.com/kassandra-ru/data). 
В папке `raw` по дням скачивания содержатся отконвертированные из ужаса `.csv` файлы.

## Кит "Модели"

[Репозиторий моделей](https://github.com/kassandra-ru/model). 

Модели по дням разработки.

## Кит "Пакет"

[Репозиторий пакета](https://github.com/kassandra-ru/kassandr). 

## Черепаха Публикаций

* [Официальная страничка](https://economics.hse.ru/cmf/)

* [Неофициальный блог](https://kassandra-ru.github.io/)

В неофициальном блоге хорошо бы больше инструкций и примеров и дашбордик с прогнозами :)

# Установка пакета kassandr

```{r, eval=FALSE}
devtools::install_github("kassandra-ru/kassandr")
```

# Скачивание актуальных данных

```{r, results='hide', warning=FALSE, message=FALSE}
library(docxtractr) # для конвертации doc
library(kassandr) 
library(tidyverse)
library(rio)
```

Сначала затягиваем репозиторий с данными на жёсткий диск.

Типичный пример скрипта, [скачивающего свежие данные](https://github.com/kassandra-ru/model/blob/master/2020-06-29/downloading_data.R).

Смотрим, что скачивает `kassandr`:
```{r}
watchdog
```

При скачивании некоторых показателей используется конвертация .doc файлов. 
Чтобы она работала должен быть установлен libre office. 
И R должен знать как его найти. 


```{r, results='hide', warning=FALSE}
info = Sys.info() # получаем информацию о системе

if (info[1] == "Linux") {
  set_libreoffice_path("/usr/bin/libreoffice")  # ubuntu or macos
  Sys.setenv(LD_LIBRARY_PATH = "/usr/lib/libreoffice/program/") # ubuntu protection against libreglo.so not found
}

if (info[1] == "Windows") {
  Sys.setenv("TAR" = "internal") # if install_github() fails on Windows OS
  set_libreoffice_path("C:/Program Files/LibreOffice/program/soffice.exe")  # windows
}
```


Далее всё просто:
```{r, results='hide', warning=FALSE, message=FALSE}
path = "~/Downloads" # прописываем путь к папке, где хранятся данные
download_log_new = download_statistics(path, watchdog)
```

Смотрим, что корректно скачалось и конвертировалось:
```{r}
download_log_new
```

Исходные файлы добавляем в `.gitignore`
```{r, eval=FALSE}
write_lines(na.omit(watchdog$file_raw), path = paste0(path_day, ".gitignore"))
```

Забрасываем обновлённые данные в репозиторий на гитхабе.



# Добавление нового парсера

```{r, eval=FALSE}
library(devtools)
library(usethis)
```

1. Затягиваем актуальную версию пакета с гитхаба на жёсткий диск.

2. Встаём в локальную папку пакета.

```{r, eval=FALSE}
setwd("путь к пакету")
```

3. В папке `R` в файле `converters.R` пишем новый конвертор. 
Лучше не править старые, а дописывать новые!

4. Проверяем его работоспособность.

```{r, eval=FALSE}
check()
load_all()
```

4. Подключаем пакет

```{r, eval=FALSE}
load_all()
```

4. Добавляем в табличку `watchdog` нужные данные.

5. Записываем обновленный `watchdog` в пакет.

```{r, eval=FALSE}
use_data(watchdog)
```

6. Ещё проверочка и красивый сайтик:

```{r, eval=FALSE}
check()
pkgdown::build_site()
```

7. Закидываем обновленную версию пакета на гитхаб.
